最高法院民事裁定　　　　　　　一○○年度台抗字第八五一號
再 抗告 人　翰橋貿易股份有限公司
法定代理人　黃麗雯原名黃翠芬.
再 抗告 人　Wellsco International Co., Ltd.
法定代理人　黃麗雯原名黃翠芬.
共　　　同
訴訟代理人　吳旭洲律師
　　　　　　林譽恆律師
　　　　　　曹智恆律師
上列再抗告人因與方士豪間聲請假扣押事件，對於中華民國一○
○年五月二十六日台灣高等法院裁定（一○○年度抗字第六三一
號），提起再抗告，本院裁定如下：
    主  文
再抗告駁回。
再抗告訴訟費用由再抗告人負擔。
    理  由
按請求及假扣押之原因，應釋明之。前項釋明如有不足，而債權
人陳明願供擔保或法院認為適當者，法院得定相當之擔保，命供
擔保後為假扣押，民事訴訟法第五百二十六條第一項、第二項定
有明文。故債權人就其請求及假扣押之原因，有任何一項未予釋
明，法院固不得為命供擔保後假扣押之裁定，然如已釋明，僅係
釋明不足，法院自仍得命債權人供擔保後為假扣押。而所謂假扣
押之原因，依同法第五百二十三條第一項規定，係指有日後不能
強制執行或甚難執行之虞而言，其情形自不以債務人浪費財產，
增加負擔或就其財產為不利益之處分，將達於無資力之狀態，或
債務人移往遠方、逃匿無蹤或隱匿財產為限。又稱「釋明」者，
係使法院就某事實之存否，得到大致為正當之心證，即為已足，
與「證明」係當事人提出之證據方法，足使法院產生堅強心證，
可以確信其主張為真實者，尚有不同。本件相對人方士豪為保全
其對再抗告人之新台幣（下同）五千萬元懲罰性違約金請求，聲
請供擔保後就再抗告人之財產在五千萬元範圍內為假扣押，經台
灣台北地方法院（下稱台北地院）裁定駁回後，相對人不服，提
起抗告。原法院以：相對人主張再抗告人翰橋貿易股份有限公司
（下稱翰橋公司）及第三人香港樺穎貿易股份有限公司（下稱樺
穎公司）未依民國九十九年九月一日經公證簽訂之和解協議書第
一項第二點約定，將第三人浩士偉實業（杭州）有限公司（原翰
橋實業（杭州）有限公司）之土地及廠房拍賣所得款項約九百八
十二萬五千元人民幣給付相對人，依第三項之約定，再抗告人及
樺穎公司應連帶賠償相對人懲罰性違約金五千萬元等情，業據其
提出公證書、和解協議書、存證信函及掛號郵件收件回執等件為
證，足以釋明假扣押之請求。又再抗告人Wellsco Internationa
l Co., Ltd.（下稱Wellsco公司）係於香港地區設立登記之境外
公司，其與翰橋公司之資本額分別為十萬元港幣、九百萬元，有
相對人所提Wellsco 公司香港註冊證書、翰橋公司變更登記表足
憑，且大致可認相對人之債權無法就再抗告人之財產執行獲償，
自堪認相對人就假扣押之原因已為相當之釋明，雖此釋明仍有不
足，但其既陳明願供擔保以補釋明之不足，亦應命供擔保後為假
扣押。因而將台北地院所為駁回之裁定廢棄，裁定准相對人以二
千萬元或同面額之台支本票或銀行無記名可轉讓定期存單，為再
抗告人供擔保後，得就再抗告人之財產在五千萬元範圍內為假扣
押，核無適用法規顯有錯誤之情事。按假扣押係屬保全程序，為
防止債務人隱匿或處分其財產而達脫產目的，強制執行法第一百
三十二條第一項規定假扣押之執行應於裁定送達同時或送達前為
之，以保障債權人權益。是債權人對於駁回其假扣押聲請之裁定
，提起抗告，抗告法院若依民事訴訟法第五百二十八條第二項規
定，通知債務人陳述意見，無異使債務人事先知悉債權人對其聲
請假扣押情事，此與上開強制執行法保護債權人之立法意旨有違
。準此，相對人不服台北地院所為駁回之裁定，提起抗告，原法
院未使再抗告人有陳述意見之機會，尚無違誤。至再抗告人所陳
其他理由，係屬原法院認定事實當否之問題，或非保全程序所得
審究之事項，均與適用法規顯有錯誤無涉。再抗告意旨，指摘原
裁定不當，聲明廢棄，非有理由。
據上論結，本件再抗告為無理由。依民事訴訟法第四百九十五條
之一第二項、第四百八十一條、第四百四十九條第一項、第九十
五條、第七十八條，裁定如主文。
中    華    民    國  一○○  年    十    月   二十   日
                      最高法院民事第六庭
                          審判長法官  陳  淑  敏  
                                法官  吳  麗  女  
                                法官  簡  清  忠  
                                法官  王  仁  貴  
                                法官  林  大  洋  
本件正本證明與原本無異
                                      書  記  官  
中    華    民    國  一○○  年   十一   月    一    日
                                                      K